臺灣士林地方法院民事裁定
111年度訴字第1215號
原      告  王碧華  

被      告  曾林月鳳

            陳永昌（即陳鐵真之繼承人）

            陳永財（即陳鐵真之繼承人）

            陳美伶（即陳鐵真之繼承人）


上列當事人間確認優先購買權存在等事件，本院裁定如下：
    主  文
原告應於本裁定送達後柒日內，補繳裁判費新臺幣貳萬柒仟玖佰
壹拾捌元，逾期未補正即駁回其訴。
    理  由
一、按提起民事訴訟，應依民事訴訟法第77條之13規定繳納裁判
    費，此為起訴必須具備之程式。次按訴訟標的之價額，由法
    院核定。核定訴訟標的之價額，以起訴時之交易價額為準；
    無交易價額者，以原告就訴訟標的所有之利益為準；以一訴
    主張數項標的者，其價額合併計算之，但所主張之數項標的
    互相競合或應為選擇者，其訴訟標的價額，應依其中價額最
    高者定之，同法第77條之1第1、2項、第77條之2第1項分別
    定有明文。又按優先承購權為財產權之一種，其因此涉訟，
    應就其爭買之標的物價額計算裁判費用（最高法院100年度
    台抗字第483號裁定意旨參照）。而原告之訴，起訴不合程
    式或不備其他要件者，法院應以裁定駁回之，但其情形可以
    補正者，審判長應定期間先命補正，同法第249條第1項第6
    款亦有明定。
二、查原告起訴請求：㈠確認原告對被告曾林月鳳與被告陳永昌
    、陳永財、陳美伶（下稱陳永昌等3人）間就坐落臺北市○○
    區○○段○○段000地號土地（面積86平方公尺，下稱系爭土地
    ）權利範圍5/28之買賣關係有優先承買權。㈡確認陳永昌等3
    人將系爭土地權利範圍5/28出賣予被告曾林月鳳之法律關係
    不成立。㈢系爭土地權利範圍5/28應由原告按曾林月鳳與陳
    永昌等3人間之買賣價格優先承買。經核原告上開請求之訴
    訟標的雖異，惟自經濟上觀之，其訴訟目的均在於取得系爭
    土地權利範圍5/28，依上開規定及裁定意旨，本件訴訟標的
    價額應以系爭土地權利範圍5/28於起訴時之交易價額定之，
    而系爭土地於民國111年6月16日原告起訴時，每平方公尺之
    公告現值新臺幣（下同）291,000元，故本件訴訟標的價額
    核定為4,468,929元（計算式：291,000×86×5/28＝4,468,929
    ，小數點以下4捨5入），應徵第一審裁判費45,253元，扣除
    原告已繳之17,335元，尚應補繳27,918元。茲依民事訴訟法
    第249條第1項但書規定，限原告於收受本裁定送達後7日內
    補繳，逾期不繳，即駁回其訴，爰裁定如主文。
中　　華　　民　　國　　111 　年　　11　　月　　9 　　日
                  民事第二庭  法  官  蘇錦秀
以上正本係照原本作成。
如不服本裁定關於核定訴訟標的價額部分，應於裁定送達後10日
內向本院提出抗告狀，並繳納抗告費新臺幣1,000元；其餘關於
命補繳裁判費部分，不得抗告。
中　　華　　民　　國　　111 　年　　11　　月　　9 　　日
                              書記官  詹欣樺